

Miguel Reyes Mata

Curriculum Vitae

Avenida de las Fuerzas Armadas 156, 28055 Madrid, España Dirección

Teléfono (+34) 651 118 703 10 de Mayo de 1986 DOB

miguelreyesmata@mail.com Mail

http://es.linkedin.com/pub/miguel-reves-mata/46/222/4ab/ Página web

RESUMEN PERSONAL

Doctor ingeniero aeronáutico con gran experiencia en investigación y desarrollo de ingeniería aplicada teórico/numérica. Acostumbrado a los análisis matemáticos, con extensa experiencia programando en diferentes lenguajes de programación. Capaz de trabajar como parte de un equipo multidisciplinar con experiencia internacional. Alta capacidad y disposición de adquirir nuevos conocimientos. Autor de varios artículos publicados en revistas pertenecientes al primer cuarto del Journal Citation Reports. Busca relanzar su carrera profesional en el sector financiero en una posición con posibilidad de progresión de una empresa líder del sector.

EDUCACION

Doctor Ingeniero

2011-2013

Universidad Politécnica de Madrid Cum Laude

Máster en Ingeniería Aeronáutica

2009-2011

Universidad Politécnica de Madrid

Ingeniería Aeronáutica

2004-2009

Escuela Técnica Superior de Inqueieros Aeronáuticos, Universidad Politécnica de Madrid GPA - 7.5

EXPERIENCIA

Investigador Junior

Octubre 2013-Septiembre 2014

 $Abengoa\ Research\ S.L.$

Dirección, coordinación y desarrollo de proyectos en el área de mecánica de fluidos y transferencia de calor.

Doctorando

Octubre 2009-Septiembre 2013

Universidad Politécnica de Madrid

Tesis doctoral en el campo de la fluido-termodinámica en aplicaciones enmarcadas en la microescala, titulada "Transport and Mixing Enhancent in Fluid-Thermal Microsystems". Realizada en el grupo de investigación "Thermo-fluid Dynamics Systems and Microsystems Research Group". Fondos por parte del Ministerio de Educación y Ciencia en forma de beca de Formación de Personal Investigador (FPI). Calificada como Cum Laude.

Estancia breve de investigación

Mayo 2011-Agosto 2011

University of California, Berkeley

Desarrollo de un modelo numérico de combustión catalítica escrito en Python y FORTRAN.

Becario pregrado

Julio 2008-Septiembre 2008

Industria de Turbo Propulsores S.A.

Integración de programación en paralelo en GPU (CUDA) en códigos estándar escritos en lenguaje C.

HABILIDADES Y COMPETENCIAS

- Amplia capacidad de analizar e interpretar datos.
- Gran habilidad matemática, analítica y de resolución de problemas.
- Soltura resolviendo problemas de forma innovadora, con capacidad de generar soluciones viables y resolver conflictos.
- Experiencia en el desarrollo de proyectos de investigación aplicada.
- Capacidad para manejar múltiples tareas.
- Extenso dominio de sistemas informáticos.

CONOCIMIENTOS DE COMPUTACIÓN

Básico JAVA, HTML, C, C++, R, SAP

Intermedio IATEX, sistemas UNIX

Avanzado Matlab, Python, Fortran, LabView

IDIOMAS

Español Nativo

Inglés Avanzado, conversacional fluido

PUBLICACIONES

- M. Reyes, J.R. Arias, A. Velazquez & J.M. Vega, "Experimental study of heat transfer and pressure drop in micro channel based heat sinks with tip clearance", Applied Thermal Engineering 31, 887-893 (2011).
- M. Reyes, D. Alonso, J.R. Arias & A. Velazquez, "Experimental and theoretical study of a vapour chamber based heat spreader for avionics applications", *Applied Thermal Engineering* 37, 51-59 (2012).
- M. Reyes, A. Velazquez, E. Martin & J.R. Arias, "Experimental study on the confined 3D laminar flow past a square prism with a high blockage ratio", *International Journal of Heat and Fluid Flow* 44, 444-457 (2013).

OTROS CURSOS

- Mayo–Julio 2014: Mathematical Methods for Quantitative Finance Impartido por Kjell Konis vía coursera.org
- Octubre–Diciembre 2013: **Financial Engineering and Risk Management I** Impartido por Martin Haugh & Garud Iyengar vía coursera.org

- Junio-Agosto 2013: **Cryptography I** Impartido por Dan Boneh vía coursera.org
- Febrero–Abril 2013: **Effective Thinking Through Mathematics** Impartido por Michael Starbird vía edx.org
- Mayo-Julio 2012: **Comercialización de Tecnologías** Impartido por Arturo Caneda entre otros vía la Universidad Politécnica de Madrid